【裁判字號】    99,易,2078
【裁判日期】    990831
【裁判案由】    詐欺
【裁判全文】
臺灣臺北地方法院刑事判決              99年度易字第2078號
公  訴  人  臺灣臺北地方法院檢察署檢察官
被      告  蘇尹暘
            乙○○
            丙○○
上列被告因傷害等案件，經檢察官提起公訴（99年度偵字第1237
8 號），本院判決如下：
    主  文
蘇尹暘、乙○○、丙○○共同以強暴妨害人行使權利，各處拘役
貳拾日，如易科罰金，均以新臺幣壹仟元折算壹日。乙○○、丙○○各緩刑貳年。
    事  實
一、蘇尹暘、乙○○、丙○○、林冠廷（林冠廷經檢察官不起訴
    處分）因友人王清河（經檢察官另為不起訴處分）與甲○○
    （經檢察官另為不起訴處分）有債務糾紛，王清河不滿甲○○遲不解決，乃邀約甲○○於民國99年5 月16日下午2 時許
    ，在臺北市○○區○○路1 段124 號之安泰商業銀行南門分
    行見面商談，王清河並告知蘇尹暘、乙○○、丙○○、林冠
    廷到場助勢；甲○○於同日下午1 時45分抵達上址，蘇尹暘
    則駕駛車牌號碼2370-VD 號自用小客車搭載乙○○、丙○○
    、林冠廷抵達，蘇尹暘、乙○○、丙○○下車與甲○○商談
    ，林冠廷則返回車上坐在駕駛座上；詎蘇尹暘、乙○○、丙○○與甲○○洽談未果，見甲○○欲離去，竟於同日下午2
    時10分許，在上址銀行門口，基於妨害自由之犯意聯絡，共
    同以徒手拉扯甲○○之強暴方式，妨害甲○○自由離開之權
    利，拉扯中導致甲○○受有左頸部瘀紅及前胸擦傷瘀紅等傷
    害（傷害部分詳後述不另為不受理諭知部分）。嗣經現場民
    眾報警處理，始悉上情。
二、案經甲○○訴由臺灣臺北地方法院檢察署檢察官偵查起訴。
    理  由
壹、證據能力之判斷
    被告蘇尹暘、乙○○、丙○○對於下列各項證據方法，均未
    爭執其證據能力，並同意作為證據（見本院卷第27頁反面至
    第28頁），本院審酌其作成時之情況，認為並無不適當之情
    事，均得作為證據，合先敘明。
貳、有罪部分
一、認定事實所憑之證據及理由：
    上開犯罪事實，訊據被告蘇尹暘、乙○○、丙○○坦承不諱
    （見99年度偵字第12378 號卷一第11頁、第16頁、卷二第5
    至6 頁、本院卷第26頁、第28頁反面），並經被害人甲○○
    指述明確（見99年度偵字第12378 號卷一第25頁、卷二第4
    頁），且有臺灣銀行南昌分行門口監視器錄影畫面光碟1 片
    、翻拍照片及勘驗筆錄附卷足憑（見99年度偵字第12378 號
    卷二第68至73頁、第95頁），而甲○○因遭被告3 人強暴拉
    扯而受有左頸部瘀紅及前胸擦傷瘀紅等傷害，亦有臺北市立
    聯合醫院和平院區診斷證明書及照片在卷足憑（見99年度偵
    字第12378 號卷一第30至33頁），是被告3 人任意性之自白
    ，有前揭各項證據足資佐證，堪認與事實相符，可以採信。
    綜上，本案事證明確，被告3 人以強暴方式妨害甲○○離去
    之犯行，洵堪認定，應予依法論罪科刑。
二、論罪科刑之依據：
    核被告蘇尹暘、乙○○、丙○○所為，係犯刑法第304 條第
    1 項以強暴妨害人行使權利罪。被告蘇尹暘、乙○○、丙○○一同出手拉扯甲○○而妨害其離去之權利，是被告3 人有
    犯意聯絡及行為分擔，為共同正犯。爰審酌：(一)被告蘇尹暘
    、乙○○、丙○○因出面替王清河向甲○○催討債務，甲○○不願意談，被告3 人竟出手拉扯甲○○妨害其離去，致甲○○左頸部及前胸受有擦瘀傷（詳後述不另為不受理諭知部
    分）；(二)惟甲○○所受擦瘀傷尚非嚴重，被告3 人犯罪後亦
    坦承拉扯甲○○阻止其離去之犯行，且於本院99年8 月23日
    準備程序中，甲○○諒解被告3 人不瞭解甲○○與王清河間
    債務糾紛之箇中原委，僅為出面力挺王清河，雙方於準備期
    日當庭達成和解（詳後述不另為不受理諭知部分）等一切情
    狀，各量處如主文所示之刑，並均諭知易科罰金之折算標準
    。其中，被告乙○○、丙○○前未曾受有期徒刑以上刑之宣
    告，有臺灣高等法院被告前案紀錄表各1 份在卷足徵（見本
    院卷第22、23頁），渠2 人因一時失慮致罹刑典，信經此偵
    審程序及論罪科刑之教訓後，當知所警惕而無再犯之虞，本
    院認前開宣告之刑，以暫不執行為適當，併予宣告被告乙○○、丙○○各緩刑2 年，以啟自新。
、不另為不受理諭知部分
一、公訴意旨另以：被告蘇尹暘、乙○○、丙○○於同上時、地
    ，復基於傷害之犯意聯絡，共同徒手拉扯甲○○，致甲○○
    受有左頸部瘀紅及前胸擦傷瘀紅等傷害，因認被告3 人另涉
    刑法第277 條第1 項傷害罪嫌。
二、按告訴乃論之罪，告訴人於第一審辯論終結前得撤回其告訴
    ；又告訴經撤回者，應諭知不受理之判決，刑事訴訟法第23
    8 條第1 項、第303 條第3 款分別定有明文。
三、查本案被害人甲○○告訴被告蘇尹暘、乙○○、丙○○傷害
    案件，起訴書認係觸犯刑法第277 條第1 項傷害罪嫌，依同
    法第287 條前段之規定，須告訴乃論。茲據甲○○於99年8
    月23日與被告3 人當庭和解並撤回告訴，有撤回告訴狀及和
    解筆錄可考（見本院卷第31頁、99年度附民字第357 號卷）
    。公訴意旨既認被告蘇尹暘、乙○○、丙○○共同傷害甲○○、又以強暴方式妨害甲○○行使權利，係屬刑法第55條規
    定之想像競合犯關係，依照前揭法條規定，就被告3 人所涉
    傷害罪嫌部分，爰不另為不受理之諭知。
據上論斷，應依刑事訴訟法第284 條之1 、第299 條第1 項前段
，刑法第28條、第304 條第1 項、第41條第1 項前段、第74條第
1 項第1 款，刑法施行法第1 條之1 ，判決如主文。
本案經檢察官葉芳秀到庭執行職務。
中    華    民    國    99    年    8     月    31    日
                  刑事第六庭  法  官  林晏如
上正本與原本無異。
如不服本判決，應於判決送達後10日內向本院提出上訴狀（應抄
附繕本）。告訴人或被害人如對於本判決不服者，應具備理由請
求檢察官上訴，其上訴期間之計算係以檢察官收受判決正本之日
期為準。
                              書記官  楊盈茹
中    華    民    國    99    年    8     月    31    日
附錄本案論罪科刑法條全文：
中華民國刑法第304條
以強暴、脅迫使人行無義務之事或妨害人行使權利者，處3 年以
下有期徒刑、拘役或3 百元以下罰金。
前項之未遂犯罰之。

司法院資訊處製作；財團法人民間司法改革基金會備份。
